臺灣高雄地方法院行政訴訟判決　　　　　 110年度交字第69號
原　　　告　曹重華　
被　　　告　高雄市政府交通局

代　表　人　張淑娟　
訴訟代理人　蘇健義　
上列當事人間交通裁決事件，原告不服被告民國110 年1 月26日
高市交裁字第32-B00000000號裁決，提起行政訴訟，本院判決如
下：
    主  文
原告之訴駁回。
訴訟費用新臺幣參佰元由原告負擔。
    事實及理由
一、程序事項：本件為交通裁決事件，依兩造所述各節及卷內資
    料所示，本件事證已臻明確，本院認無經言詞辯論之必要，
    爰依行政訴訟法第237 條之7 之規定，不經言詞辯論而為判
    決。
二、事實概要：原告於民國108 年6 月27日21時45分許騎乘車牌
    號碼000-000號普通重型機車（下稱系爭機車），在高雄市
    大寮區大寮路與光明路口，因有「汽車駕駛人不依規定使用
    燈光者」之違規行為，經高雄市政府警察局林園分局大寮分
    駐所（下稱舉發機關）員警填掣高市警交字第B00000000號
    舉發違反道路交通管理事件通知單（下稱舉發通知單）當場
    舉發，惟原告拒絕簽收。嗣原告於應到案日期前之108年7月
    9日向被告陳述不服，經被告函詢舉發機關後，認原告確有
    上揭違規行為，乃依道路交通管理處罰條例（下稱處罰條例
    ）第42條規定，於110年1月26日開立高市交裁字第32-B0000
    0000號裁決書（下稱原處分），裁處原告「罰緩新臺幣（下
    同）1,500元」（罰鍰金額更正為1,200元）。原告不服，遂
    提起行政訴訟。
三、原告主張：伊當下沒有騎乘系爭機車，系爭機車沒有油熄火
    狀態，在推車等語。並聲明：原處分撤銷。
四、被告則以：檢視採證影片可見：畫面時間21:40:57-原告車
    輛由萊爾富超商前方逆向行駛於大寮路，原告坐在座位上，
    未開啟頭燈、21:41:01-原告車輛暫停於路口中間，坐在座
    位上戴上安全帽，未開啟頭燈及左側方向燈、21:41:07-員
    警按鳴機車喇叭，並呼叫原告移往路側，原告仍停滯於路口
    中間與員警對峙…影片結束，足證原告車輛由萊爾富超商前
    方逆向行駛準備左轉光明路時，確實未開啟頭燈及左側方向
    燈，事屬明確。且原告當時坐在座位上，其車輛移動速度與
    人力推車速度有別，故原告所稱「系爭機車沒有油熄火狀態
    ，在推車」之情，顯非屬實。是原告於前揭時間、地點確有
    「汽車駕駛人未依規定使用燈光」之違規行為，被告據以裁
    處，洵無不合等語，資為抗辯。並聲明：原告之訴駁回。
五、本院之判斷：
  ㈠按「汽車駕駛人，不依規定使用燈光者，處1,200 元以上3,
    600 元以下罰鍰」處罰條例第42條定有明文。次按「行車遇
    有轉向、減速暫停、讓車、倒車、變換車道等情況時所用之
    燈光及駕駛人之手勢，應依下列規定：2 、左轉彎時，應先
    顯示車輛前後之左邊方向燈光，或由駕駛人表示左臂平伸，
    手掌向下之手勢。」、「汽車行駛至交岔路口，其行進、轉
    彎，應依下列規定：5 、左轉彎時，應距交岔路口30公尺前
    顯示方向燈或手勢，換入內側車道或左轉車道，行至交岔路
    口中心處左轉，並不得占用來車道搶先左轉。」、「汽車行
    駛時，應依下列規定使用燈光：1 、夜間應開亮頭燈。」道
    路交通安全規則第91條第1 項第2 款、第102 條第1 項第5
    款、第109 條第1 項第1 款亦定有明文。
  ㈡經查，原告有事實概要欄所載之交通違規行為一節，有被告
    提出之高雄市政府警察局林園分局108 年7 月22日高市警林
    分交字第10871694300 號函及採證光碟等附卷可稽，並經本
    院當庭勘驗採證光碟，勘驗結果為「畫面時間21:40:57- 原
    告車輛由萊爾富超商前方逆向行駛於大寮路，原告坐在座位
    上，未開啟頭燈、21:41:01- 原告車輛暫停於路口中間，坐
    在座位上戴上安全帽，未開啟頭燈及左側方向燈、21:41:07
    - 員警按鳴機車喇叭，並呼叫原告移往路側，原告仍停滯於
    路口中間與員警對峙，員警要求原告車推到路邊檢查證件，
    原告下車並抗議警察拔他機車鑰匙聲稱要告警員…影片結束
    」等情，有本院110 年8 月17日勘驗筆錄在卷可查。故原告
    之違規事實，洵堪認定。至原告雖主張伊當下沒有騎乘系爭
    機車，系爭機車沒有油熄火狀態，在推云云，核與上開勘驗
    結果不符，不足採信。
  ㈢綜上所述，原告於上述時、地確有「汽車駕駛人未依規定使
    用燈光」之違規行為，被告依處罰條例第42條規定，以原處
    分裁處原告罰緩1,200 元，於法有據。原告訴請撤銷，為無
    理由，應予駁回。
六、本件判決基礎已臻明確，兩造其餘攻防方法及訴訟資料經本
    院斟酌後，核與判決結果不生影響，不另一一論述，併此敘
    明。
七、本件第一審裁判費為300 元，應由原告負擔，爰確定第一審
    訴訟費用額如主文第2 項所示。
據上論結，本件原告之訴為無理由，依行政訴訟法第237 條之7
、第237 條之8 第1 項、第237 條之9 第1 項、第236 條、第98
條第1 項本文，判決如主文。
中    華    民    國  110     年    10    月    29    日
                  行政訴訟庭  法  官  吳文婷
上為正本係照原本作成。
如不服本判決，應於判決送達後20日內，向本院提出上訴狀並表
明上訴理由（原判決所違背之法令及其具體內容或依訴訟資料可
認為原判決有違背法令之具體事實），其未載明上訴理由者，應
於提出上訴後 20 日內向本院補提理由書（上訴狀及上訴理由書
均須按他造人數附繕本，如未按期補提上訴理由書，則逕予駁回
上訴），並應繳納上訴裁判費新臺幣750元。
中    華    民    國   110    年    10    月    29    日
                              書記官  洪嘉慧